臺北高等行政法院裁定
110年度聲字第120號
聲  請  人  郭俊良                                      

上列聲請人因與相對人新北市政府間聲請假處分事件（本院104
年度全字第99號），聲請法官迴避，本院裁定如下：
    主  文
聲請駁回。
聲請訴訟費用由聲請人負擔。
　　理　由
一、依行政訴訟法第20條準用民事訴訟法第33條第1項第2款、第
    34條第1項、第2項規定：「遇有下列各款情形，當事人得聲
    請法官迴避：二、法官有前條所定以外之情形，足認其執行
    職務有偏頗之虞者。」「（第1項）聲請法官迴避，應舉其
    原因，向法官所屬法院為之。（第2項）前項原因及前條第2
    項但書之事實，應自為聲請之日起，於3日內釋明之。」又
    聲請法官迴避制度，其目的無非在使該法官不執行職務，若
    該訴訟事件業已終結，法官已無應執行之職務，自不得再聲
    請法官迴避。 
二、本件聲請意旨略以：聲請人於民國104年5月21日就新北市三
    重區新海段1407號土地，是否屬於都市計畫案之公共設施保
    留地一事所關聯之都市計畫案件或都市更新作業，向本院聲
    請定暫時狀態假處分，經本院以104年度全字第49號裁定駁
    回，惟該案合議庭胡方新、鍾啟煌、蘇嫊娟等3位法官據以
    駁回之理由，係以聲請人從未提出之爭點而為不利於聲請人
    之判斷，有編造當事人主張權利主體而為不利當事人一造之
    偏頗方式行不公平審判之事實，屬客觀上有足疑其為不公平
    審判之事證明確。聲請人嗣就同一標的向本院聲請假處分，
    經本院分為104年度全字第99號事件受理，而伊為上述假處
    分聲請時，已聲明上開3位法官應迴避審理該案件，惟近日
    接獲本院110年度聲字第108號裁定，聲請人由該裁定內容，
    獲知本院104年度全字第99號事件，仍由上開3位法官審理，
    爰依行政訴訟法第20條準用民事訴訟法第33條第1項第2款規
    定，聲請上述3位法官迴避等語。 
三、經查，聲請人以新北市政府為相對人，向本院聲請定暫時狀
    態假處分，經分案為本院104年度全字第99號聲請假處分事
    件，該案於104年12月31日經本院合議庭以104年度全字第99
    號裁定駁回聲請人之聲請，聲請人提起抗告，亦經最高行政
    法院105年1月28日105年度裁字第169號裁定駁回抗告確定在
    案等情，業經本院依職權調卷核閱屬實。是聲請人於上開聲
    請事件經本院裁定終結後，始於110年10月20日聲請承審之
    法官胡方新、鍾啟煌、蘇嫊娟迴避，因法官已無應執行之職
    務，不足以影響審判之公平性，聲請人聲請迴避，揆諸前揭
    規定意旨，自無從准許，應予駁回。
四、依行政訴訟法第104條，民事訴訟法第95條、第78條，裁定
    如主文。 
中　　華　　民　　國　　110 　年　　10　　月　　28　　日
                   臺北高等行政法院第六庭
                              審判長法  官　 陳心弘
                          　        法  官　 高維駿
                                    法  官　 郭銘禮　
上為正本係照原本作成。
如不服本裁定，應於送達後10日內向本院提出抗告狀（須按他造
人數附繕本）。 
中　　華　　民　　國　　110 　年　　10　　月　　28　　日
                                    書記官   林淑盈